最　高　行　政　法　院　裁　定　　　　　　　　　九十三年度裁字第一二五二號
　　抗　告　人　甲○○
右抗告人因與相對人財政部臺灣省北區國稅局間贈與稅事件，對於中華民國九十二年
六月二十六日臺北高等行政法院九十二年度訴字第一○九三號裁定提起抗告，本院裁
定如左︰
    主  文
抗告駁回。
抗告訴訟費用由抗告人負擔。
　　理  由
一、按撤銷訴訟之提起，應於訴願決定書送達後二個月之不變期間內為之，為行政訴
    訟法第一百零六條第一項前段所明定。
二、本件抗告人因贈與稅事件，提起行政訴訟。原裁定以本件訴願決定書經郵寄送達
    至桃園縣中壢市一段六四四巷四十號四樓，因未獲會晤本人亦無受領文書之同居
    人或受僱人，經郵務人員於民國（下同）九十二年一月二日將該文書寄存於中壢
    南園第十九郵（支）局，並作送達通知書二份，一份黏貼於應受送達人門首，一
    份置於應受送達人之信箱或其他適當之處所，以為送達，此有送達證書附訴願卷
    可稽，查訴願決定送達之地址與抗告人起訴狀所載住所相同，依訴願法第四十七
    條第三項準用行政訴訟法第七十三條規定，於該日生合法送達之效力。抗告人提
    起行政訴訟之期間，應自九十二年一月三日起算，因抗告人住居於桃園縣，扣除
    在途期間三日，計至九十二年三月五日即已屆滿。抗告人遲至九十二年三月十一
    日始向原法院提起行政訴訟，此有加蓋於訴狀上收文戳記所載日期可考，已逾法
    定不變期間。其提起本件訴訟於法不合，而予駁回。揆諸首揭規定，尚無不合。
    抗告意旨雖稱訴願決定書送達之地址係抗告人之戶籍地，該戶籍地上居住者係抗
    告人之父親及哥哥，其因工作關係，目前實際居住於桃園縣平鎮市○○路十七號
    ，原裁定違反最高法院六十四年台抗字第四八一號判例云云。經查本件訴願決定
    書送達之地址與抗告人起訴狀所載住所相同，而送達於應受送達人之住居所、事
    務所或營業所行之，為行政訴訟法第七十一條第一項所明定，則應受送達人如分
    別設有住居所、事務所或營業所者，送達人或應受送達人可任擇一處所為送達，
    本件抗告人既已選定桃園縣中壢市一段六四四巷四十號四樓之住所為其送達之處
    所，則訴願決定書向該址送達，並無不合，本件並非送達住居所之變更，與上開
    最高法院判例意旨所指情形有間。抗告人另主張本件訴願決定書寄存送達未符行
    政訴訟法第七十三條之規定，訴願決書送達之實際日期應為抗告人實際前往郵局
    領取之九十二年一月十日，扣除在途期間三日，其於九十二年三月十一日提起行
    政訴訟，並無逾期云云。查財政部訴願決定書之郵務送達證書上已載明因未獲會
    晤本人亦無受領文書之同居人、受僱人或應送達處所之接收郵件人員，經郵務人
    員於民國（下同）九十二年一月二日將該文書寄存於中壢南園第十九郵（支）局
    ，並作送達通知書二份，一份黏貼於應受送達人門首，另一份置於應受送達處所
    信箱或適當位置，以為送達，此有送達證書附訴願卷可稽，與行政訴訟法第七十
    三條規定之寄存送達並無不符，抗告人稱該寄存送達不合法，亦無可採。又本件
    訴願決定書係依行政訴訟法第七十三條第一項、第二項之寄存送達為之，依此規
    定所為之送達，無論應受送達人實際上於何時受領文書，均以寄存之日期視為收
    受送達之日期而發生送達之效力，抗告人猶執詞主張其起訴未逾期，請求廢棄原
    裁定，非有理由。
三、依行政訴訟法第一百零四條、民事訴訟法第九十五條、第七十八條，裁定如主文
    。
中　　華　　民　　國　　九十三　　　年　　　九　　　　月　　　三十　　　日
                    最 高 行 政 法 院  第 五 庭
                                審 判 長 法  官　　　趙　永　康
                                         法  官      蔡  進  田
                                         法  官　　　廖  宏  明
                                         法  官　　　鄭  淑  貞
                                         法  官　　　黃  合  文
右  正  本  證  明  與  原  本  無  異
　　　　　　　　　　　　　　　　　　　　 法院書記官　阮  桂  芬
中　　華　　民　　國　　九十三　　　年　　　九　　　　月　　　三十　　　日
